sl-SI: Združljiva vrsta piska: Trs; Trs ali sintetika; Sintetika; Drugo
el: Συμβατός τύπος γλωττίδας: Καλάμι; Καλάμι ή συνθετικό; Συνθετικό; Άλλο
da: Kompatibel bladtype: Rør; Rør eller syntetisk; Syntetisk; Andet
pt-PT: Tipo de palheta compatível: Cana; Cana ou sintética; Sintética; Outro
pt-BR: Tipo palheta compatível: Cana; Cana ou sintética; Sintética; Outro
tr: Uyumlu kamış tipi: Kargı; Kargı veya sentetik; Sentetik; Diğer
hr-HR: Kompatibilna vrsta jezička: Trska; Trska ili sintetika; Sintetika; Ostalo
zh-CN: 适用簧片类型: 天然芦竹; 芦竹或合成材料; 合成材料; 其他
nl: Compatibele rietvorm: Riet; Riet of synthetisch; Synthetisch; Overig
it: Tipo di ancia compatibile: Canna; Canna o sintetica; Sintetica; Altro
sv: Kompatibel tungtyp: Rör; Rör eller syntet; Syntet; Övrigt
lt-LT: Suderinamo tipo liežuvėlis: Nendrinis; Nendrinis arba sintetinis; Sintetinis; Kita
cs: Kompatibilní typ plátků: Třtina; Třtina nebo syntetika; Syntetika; Jiné
pl: Zgodny typ stroika: Trzcinowy; Trzcinowy lub syntetyczny; Syntetyczny; Inne
ja: 対応リードタイプ: ケーン; ケーンまたは合成樹脂; 合成樹脂; その他
es: Tipo de caña compatible: Caña natural; Caña natural o sintética; Sintética; Otro
bg-BG: Съвместим тип тръстика: Тръстика; Тръстика или синтетика; Синтетика; Друго
zh-TW: 相容簧片類型: 蘆葦; 蘆葦或合成材質; 合成材質; 其他
ro-RO: Tip de ancie compatibilă: Trestie; Trestie sau sintetic; Sintetic; Altele
fr: Type de lamelle compatible: Roseau; Roseau ou synthétique; Synthétique; Autre
ru: Совместимый тип трости: Тростник; Тростниковая или синтетическая; Синтетика; Другое
de: Kompatible Blattart: Rohrholz; Holz oder Kunststoff; Kunststoff; Sonstige
sk-SK: Kompatibilný typ plátku: Trstinové; Trstinové alebo syntetické; Syntetické; Iné
vi: Loại dăm kèn tương thích: Sậy (Cane); Sậy hoặc tổng hợp; Tổng hợp; Khác
en: Compatible reed type: Cane; Cane or synthetic; Synthetic; Other
nb: Kompatibel rørblad-type: Tre (cane); Tre eller syntetisk; Syntetisk; Annet
hu: Kompatibilis nádtípus: Nád; Nád vagy szintetikus; Szintetikus; Egyéb
fi: Yhteensopiva ruokolehden tyyppi: Ruoko; Ruoko tai synteettinen; Synteettinen; Muu
ko: 호환 리드 유형: 케인; 케인 또는 합성; 합성; 기타
th: ชนิดของลิ้นที่เข้ากันได้: ไม้; ไม้หรือวัสดุสังเคราะห์; วัสดุสังเคราะห์; อื่นๆ